【裁判字號】    90,訴,1359
【裁判日期】    900828
【裁判案由】    恐嚇取財
【裁判全文】
臺灣臺中地方法院刑事判決                          九十年度訴字第一三五九號
    公  訴  人  臺灣臺中地方法院檢察署檢察官
    被      告  甲  ○
右列被告因恐嚇取財案件，經檢察官聲請簡易判決處刑（聲請案號：九十年度偵字第
一九四三號），本院臺中簡易庭認不宜以簡易判決處刑，移本院刑事庭改依通常程序
審理並判決如左：
    主  文
甲○意圖為自己不法之所有，以恐嚇使人將本人之物交付，未遂，處有期徒刑參月，
如易科罰金，以佰元折算壹日，緩刑貳年。
    事  實
一、甲○於民國（下同）九十年一月十三日晚上八時十分許，行經乙○○位於臺中縣
    太平市○○路八號住處，適乙○○新居落成宴請賓客即將散筵，詎其竟意圖為自
    己不法之所有，擬藉機鬧事向屋主乙○○要取錢財，其乃進入屋內（侵入住宅部
    分，未據告訴），向乙○○表示要找人，並隨意亂說該人姓名（時而說姓李，時
    而說姓詹，時而說姓謝），聲稱：該人欠伊錢不還（有時說欠新台幣【下同】二
    萬元，有時說欠三萬元），伊要來索討金錢等語，乙○○發現現場並無甲○所聲
    稱要找之人，乃與親友共同將之勸離，然甲○如此進出鬧事要錢達六、七次後，
    於同日晚上九時五十分許，再次衝進入屋內，且態度兇惡對乙○○說要找人要錢
    ，乙○○見狀心生畏懼，乃報警處理，甲○則於同日晚上十時十分警方到達前，
    先離開現場，警方到場逮捕無著後即依乙○○所述甲○離去路線追捕，然隨後於
    晚上十時二十分許，甲○復手持路旁水溝邊撿拾之木棍衝進屋內，且態度兇狠對
    乙○○說：一定要找到這裏的主人，因欠伊三萬元，這次一定要拿到錢等語，致
    乙○○心生畏懼，適經警搜尋甲○無獲返回現場，而當場逮捕甲○，並扣得木棍
    一支等物，其始未得逞。
二、案經臺中縣警察局霧峰分局報請臺灣臺中地方法院檢察署檢察官偵查聲請簡易判
    決處刑。
    理  由
一、訊據被告甲○固坦承有於前揭時地進入乙○○住處之事實，惟否認有何犯行，辯
    稱：伊先前有喝酒，於當天晚上八點多，看到路邊有人請客快散席，伊進去要找
    人，大概有進去三次，後伊離開，後續之事，伊就沒有印象，伊進去說要找伊舅
    舅，而該住戶之屋主，伊完全不認識，伊為何會去那裏找人，伊也不清楚，且伊
  因記憶模糊，已不記得講了什麼話云云。然查：（一）右揭事實，業據被害人乙
    ○○於警訊、偵查及本院審理中指述明確，且被害人乙○○於本院審理中明確指
    稱：當天甲○進去時，有說要找人，他所說要找的人有好幾個，但根本沒有這些
    人，他說要找這個人，是因該人欠他錢，有時說欠二萬元，有時說欠三萬元，前
    前後後進來六、七次，最後一次，他拿一支木棍進來，講說一定要找到這裏的主
    人，說欠他三萬元，這次一定要拿到錢，他拿木棍衝進來，一副很兇的樣子，且
    擺明非拿到錢不可，伊當時會害怕，所以才會報警等語，經核與證人即現場目擊
    之人林樹山、黃瑞盛於警訊及偵查中證述情節相符，復有現場照片五幀、木棍一
    支扣案可證；參酌被告於九十年一月十四日偵查中亦坦承：伊有持木棍侵入乙○
    ○家中向乙○○借錢，伊不認識乙○○等語，且其於本院審理中亦坦承其有多次
    進入被害人住處乙節，足證被害人乙○○所為之指述係屬真實，被告前揭所辯，
    係犯後避重就輕之詞，不足採信。（二）被告無端進入被害人乙○○住處多次（
    被告自承有三次，然依被害人及證人所述至少有六、七次），每次均推託要找人
    要債（審理中則辯稱要找舅舅），則衡諸常情，殊無三次以上均係因找人要債而
    誤入該處之理，且被告每次均向被害人表明要拿錢，足見其自始之目的即係要向
    屋主乙○○要錢以息事寧人，而因乙○○未給之故，其才一而再，再而三進入該
    處騷擾，最後一次並持木棍且態度兇惡向被害人要錢，則因木棍係攻擊性武器，
    持之對人展現兇惡之態度，客觀上自足使人心生畏懼，加以被告與被害人乙○○
    素不相識，竟多次表明要錢，故其有為自己不法所有之意圖乙節，亦足認定，事
    證明確，被告犯行堪予認定。
二、核被告所為，係犯刑法第三百四十六條第三項、第一項之恐嚇取財未遂罪。被告
    已著手恐嚇取財行為之實施，惟未生取得財物之結果，為未遂犯，應依刑法第二
    十六條前段之規定，減輕其刑。爰審酌被告之犯罪動機、犯罪之目的、手段、實
    際未得任何財物所生危害尚輕、犯後否認犯行之態度等一切情狀，量處如主文所
    示之刑，並依法諭知易科罰金之折算標準。又被告未曾受有期徒刑以上刑之宣告
    ，有臺灣臺中地方法院檢察署刑案資料查註紀錄表及臺灣高等法院被告全國前案
    查註紀錄表各一份在卷可按，其經此次起訴審判後，當能知所警惕，信無再犯之
    虞，本院認所宣告之刑以暫不執行為適當，併依情節輕重，諭知緩刑二年，以啟
    自新。扣案之木棍一支，因係被告在附近水溝邊所撿拾之物（見九十年一月十三
    日警訊筆錄），則該木棍非屬被告所有，爰不為沒收之諭知，附此敘明。
據上論斷，應依刑事訴訟法第四百五十二條、第二百九十九條第一項前段，刑法第三
百四十六條第三項、第一項、第二十六條前段、刑法第四十一條第一項前段，罰金罰
鍰提高標準條例第一條前段、第二條，判決如主文。
中      華      民      國      九十      年      八    月    二十八    日
                                          法  官  李  悌  愷
右正本證明與原本無異。
如不服本判決，應於送達後十日內向本院提出上訴狀 （須附繕本） ，上訴於台灣高
等法院台中分院。
                                          書記官
中      華      民      國      九十      年      八    月    二十八    日
附錄本件論罪科刑法條全文
刑法第三百四十六條第三項、第一項：
意圖為自己或第三人不法之所有，以恐嚇使人將本人或第三人之物交付者，處六月以
上五年以下有期徒刑，得併科一千元以下罰金。
以前項方法得財產上不法之利益，或使第三人得之者，亦同。
前二項之未遂犯罰之。


司法院資訊處製作；財團法人民間司法改革基金會備份。
